# 境内外资本公积弥补亏损差异的会计处理

提问人：偶遇寒彻骨 时间：2019-09-10 20:05:34
陈版主：请教个问题，IPO申报期外收购韩国一个重要子公司，韩国法律允许使用资本公积弥补亏损，因而报告期内韩国子公司使用资本公积弥补了亏损，那么按照中国准则进行编制合并报表时，是否需要对上述资本公积弥补亏损事项按照中国准则进行还原，从未分配利润调整回资本公积？请赐教@chenyiwei

回答人：chenyiwei
不需要。这是两国法律环境差异而不是会计准则差异。因此不能作为境内外会计准则差异进行调整。请注意：会计准则只涉及已发生的历史交易的确认、计量、列报和披露，除此之外都不是会计准则的管辖范围。